臺灣雲林地方法院刑事判決　　　　　　　　　　　　　九十三年度訴字第六一六號
　　公　訴　人　臺灣雲林地方法院檢察署檢察官
　　被　　　告　庚○○
　　指定辯護人　鍾竹簧律師
右列被告因強盜案件，經檢察官提起公訴（九十三年度偵字第三九二七號），本院判
決如左：
    主  文
庚○○攜帶兇器、於夜間侵入住宅竊盜未遂，因脫免逮捕，而當場施以強暴，累犯，
處有期徒刑肆年拾月。
    事  實
一、庚○○前於民國八十六年間，分別因竊盜案件、違反肅清煙毒條例案件及麻醉藥
    品管理條例案件，先後經本院及臺灣高等法院臺南分院判處有期徒刑一年六月、
    三年三月、九月確定，嗣經檢察官聲請法院裁定其應執行刑為有期徒刑五年，於
    八十六年七月二十五日入監執行，而於九十年二月二十一日縮短刑期假釋出獄，
    但於出獄後，又因施用毒品案件，經法院撤銷其假釋，又於九十一年二月十九日
    入監執行殘刑，甫於九十三年六月二十七日縮短刑期執行完畢出獄。
二、庚○○於出獄後，仍不知悔改，復意圖為自己不法之所有，於九十三年十月二日
    晚間九時三十分許至同日晚間十一時許期間內之某時，騎乘車牌號碼ＹＫ０－五
    五三號重機車，前往雲林縣斗南鎮○○里○○○路二二○巷附近之臺糖鐵路旁下
    車，將該機車停妥後，隨即手持客觀上對人之生命、身體產生危險而可供兇器使
    用之一字型螺絲起子一支，徒步前往雲林縣斗南鎮○○里○○○路二二○巷五弄
    八號戊○○之住處，見中間之鐵捲門並未關上，乃擅自進入該房屋，並以所持用
    之螺絲起子撬開屋內之房門後，進入房間內打開抽屜及衣櫃四處搜尋，欲竊取財
    物，但因戊○○均將所有之貴重物品放置在保險櫃中，致庚○○無法發現值錢財
    物而未能得逞，待庚○○一陣搜尋毫無結果後，於該日晚間十一時至十一時三十
    分許間，欲離去該房屋時，適有戊○○之鄰居即其姪子丁○○及其兄接獲對面鄰
    居電話通知有陌生人侵入戊○○之住處，丁○○除以電話聯絡其叔叔戊○○返家
    外，並先行前往一樓大門外查看，庚○○與丁○○二人乃在戊○○之住處大門相
    遇，經丁○○詢問庚○○「你是誰？」，庚○○則答以「這不是你家」並急於離
    去，丁○○乃以左手橫擋胸前，欲阻止庚○○離去，詎庚○○為脫免逮捕，竟基
    於傷害人之犯意，以所持用之一字型螺絲起子揮向丁○○身體，致丁○○閃避不
    及，受有左上腹部裂傷之傷害（起訴書誤認丁○○另受有右手肘裂傷之傷害），
    庚○○遂趁機跑離現場，丁○○亦從後追趕，但丁○○旋即為戊○○及其友人所
    騎乘之機車所撞倒，庚○○則跑入附近之草叢中而消失蹤影。而雲林縣斗南鎮明
    昌里明昌社區巡守隊於接獲電話通知後，亦前往該處協助搜尋，嗣於同日晚間十
    二時許，為已退休員警之明昌社區巡守隊幹部甲○○在該南昌西路二二○巷一弄
    靠近臺糖鐵路旁草叢處，發現庚○○之行跡可疑，經通知丁○○前往指認無誤，
    始當場查獲。
三、案經戊○○與丁○○訴由雲林縣警察局斗南分局報請臺灣雲林地方法院檢察署檢
    察官偵查起訴。
    理  由
一、訊之被告庚○○，固坦承於九十三年十月二日晚間十二時許，在雲林縣斗南鎮○○里○○○路二二○巷一弄靠近臺糖鐵路旁遇見甲○○，並被人報警移送處理等
    事實，惟矢口否認有公訴人所指訴之攜帶兇器、侵入住宅竊盜未遂後，為脫免逮
    捕而傷害告訴人丁○○之加重準強盜犯行，並辯稱：我只是經過該處，當時我在
    小便，遇到甲○○，甲○○說剛剛這邊有小偷，問我是誰，我說我就住在附近，
    他就對我說如果你沒有什麼事，不要在這裡逗留，我就離去，後來我想想覺得奇
    怪，就繞回去問他為何告訴我說不要在那邊逗留，他就叫人來指認，之後有四、
    五人指認我，說要我承認，不然要把我打死，但我不是小偷；且他們說的犯案時
    間距離我到場的時間，已經相差一個多小時了；我的手也曾受傷，根本沒有辦法
    握緊螺絲起子，並沒有辦法侵人住宅行竊，更沒有辦法握緊螺絲起子傷害告訴人
    丁○○，我的腳也受傷，也沒有辦法用跑的離開現場云云。被告之指定辯護人則
    另為被告辯稱：本件竊案現場並未發現被告之指紋，可見竊賊另有其人云云。
二、經查：
  (一)告訴人丁○○於偵查中已具詰證稱：當天是我叔叔家對面的鄰居打電話到我家，
    我哥哥接起來，鄰居告訴我哥哥說叔叔家遭小偷，我到叔叔家門口等，我哥哥則
    爬到我家三樓等，當時我女朋友在我家，我準備要載她回家，所以我有看時間，
    就在十一點到十一點半之間，因為我家跟我叔叔家三樓有互通的管道，我哥哥怕
    他從三樓跑掉，所以在三樓等，當時我看到從我叔叔家裡出來的人如同我在派出
    所看到的人一模一樣，他的外套是淺色的、穿深色長褲，頭髮沒有染、臉扁扁的
    ，我確定我所看到從我叔叔家走出來的小偷就是我在派出所看到的庚○○，當時
    他出來時，我問他「你是誰」（台語），他說類似「這也不是你家」（台語）之
    類的話，他就一直想要走，我就用左手擋住他的身體不讓他走，他就拿著螺絲起
    子揮向我的身體，我閃開，但閃不及有稍微被他劃到身體，我是從他的臉型、穿
    著判斷就是小偷，並沒有一絲一毫的懷疑，庚○○逃走後，我就追他，追他二十
    幾公尺，當時我叔叔剛好也趕到，不小心撞到我，所以庚○○才跑掉，他逃掉後
    鄰居都出來幫我們找，後來是我們那裡之巡邏隊找到的，我沒有跟他們說庚○○
    的穿著、體型，但是他們抓到後，有轉述跟我說看到一個人從草叢走出來，很可
    疑，他們就攔住那個人，同時打電話到我家叫我去指認，然後我就趕到他們抓到
    被告的路邊，當時一堆人圍著被告，後來他們就讓我看看是不是這個人，我看了
    之後確定就是他，之後我們就去派出所，我去路邊指認他是快十二點半了，我看
    到的小偷確實是庭上的被告等語（見偵查卷第七至十頁）。其後證人丁○○於本
    院審理時經檢察官及辯護人交互詰問，及本院補充訊問過程，亦結證稱：在今年
    十月二日晚間十一時許，我有被在庭的被告劃傷，當天晚上因為對面的人打電話
    來我們家說有一個可疑的人要撬門進去我叔叔家，叫我們去我叔叔家看一下，當
    天我是在我叔叔家門口遇到被告，他從裡面走出來的，後來被告逃跑被抓的時候
    ，有再看過他，被告是於十一點半以後，十二點多左右，在我們社區○○○○路
    那邊被抓到，後來在警局及檢察官訊問的時候分別有再看到被告一次，而在我叔
    叔家門口、台糖鐵路旁、警察局、檢察官訊問時，我所看到的人都是同一個人，
    也就是被告，其衣著及髮型都一樣，當時我在我叔叔家門口遇到被告的時候，我
    問他說「你是誰」，然後他就說這不是你家，一直要走，我就用左手橫在胸前，
    擋住他，不要讓他走，他手裡有拿一字的螺絲起子，就用螺絲起子揮向我（以右
    手握拳、由右往左揮動），我不小心胸前被他劃了一小道，我叔叔家門口雖沒有
    燈，但旁邊有路燈，我看到的那個人頭髮長長的，皮膚暗暗的，有戴大大的、有
    框的眼鏡，穿黃褐色的外套，顏色如同法庭上名牌的金色，但沒有亮亮的，穿暗
    色的長褲，手上拿一支綠色螺絲起子，他劃傷我就跑了，我有去追，我跑了一小
    段就被我叔叔撞到，我確定沒有認錯，當時我女朋友在我家裡，而我叔叔家就在
    我家隔壁，我是在五弄十一號旁的巷子（所畫人形處）被我叔叔撞到，我叔叔是
    從南昌西路二二○巷四弄來的，我叔叔撞到我後，只有我叔叔去追，我叔叔的朋
    友在那邊看我有沒有怎樣，當時我因為被撞倒，就停留在原地，當天轉角那邊的
    路燈，就是偵查卷第六一頁的路燈有亮著，直到十二點多，我哥哥接電話，有人
    打電話來我們家說抓到了，通知我去鐵路旁指認，指認結果那個人就是劃傷我的
    人，而我的手是被我叔叔撞到受傷的，我的視力裸視一．五，沒有戴眼鏡，也沒
    有色盲，當時看到的那個人頭髮稍微蓋到眼睛，其他旁邊，後面的頭髮很長，但
    是沒有披肩，我去我叔叔家的時候，三個鐵門中間的那個鐵門有打開，裡面還有
    一個木門等語（見本院九十三年十二月二十日審判筆錄第五至三十一頁）。由證
    人丁○○上開於偵查及本院審理中之指訴，可知證人丁○○對於整個案件過程，
    先後所為之證述均甚為明確，並無不符，而證人丁○○與侵入告訴人戊○○住處
    竊盜財物之小偷，曾在戊○○住處之門口面對面對峙過，當時該處路旁之路燈又
    正常開啟，光線充足，足見證人丁○○應可清楚看見小偷之臉孔模樣，不致於有
    誤指之情形發生，且證人丁○○於上開證述過程，已多次表示當時在戊○○門口
    所看到的小偷就是被告，並無懷疑，以證人丁○○與被告並無任何怨隙，證人丁○○應無誣指之可能，是其證詞應可採信。
  (二)告訴人戊○○於偵查中已具結證稱：被偷竊的房屋是我住的地方，要進入我家的
    一道木門喇叭鎖有被撬開，但是沒有破壞，因為重要的物品我有鎖在保險櫃，小
    偷沒有去摸，所有沒有失竊物品，我是由我的朋友自警繪圖的巷口順時針方向搭
    載趕往回家的，我朋友在警繪圖十一號旁我所繪製的人形處，撞到丁○○，後來
    小偷就繼續往警繪圖逆時針方向往巷口逃，然後在四弄轉三弄處有另外兩個巡守
    隊看到小偷繼續往巷口逃走，後來我擔心他從警繪圖下方農田逃離，我就折返我
    家附近看守，而五、七、九、十這一排的住戶，在我們圍捕時也曾經出來跟我們
    提到說在看電視時有聽到防火巷有異聲，所以當時也曾經研判他是躲在草叢這一
    帶等語（見偵查卷第七三至七四頁）。其後告訴人戊○○於本院審理時亦結證稱
    ：九十三年十月二日晚上，我因為接到電話才回家，當時我給朋友載，丁○○與
    小偷一起衝出去，我們方向相反，我們進來，他們出去，我的機車撞到丁○○，
    丁○○就跌倒，我朋友跌倒，我先追那個小偷，之後我們巡守隊也跟著來，那個
    小偷跑到草叢裡面，之後就沒有找到，從撞到丁○○到鐵路旁看到被告，大概相
    隔半小時以上，沒有找到與我交錯的那個小偷後，我有回家，發現家裡被翻箱倒
    櫃，我是傍晚的時候出門，因為等晚上還要回家，所以鐵門沒有關下來，當時我
    追不到小偷，他才跑進去草叢，我都有看到，後來甲○○聯絡我們說捉到小偷，
    我到的時候，被告和甲○○站在那裡，那時候被告沒有戴眼鏡，衣服好像有一點
    米黃色的上衣，穿長褲，我忘記有沒有人告訴我說他是小偷，因為大家理所當然
    在這個情況下都會認為這是被抓到的小偷，當天被告所穿的衣服就是在派出所照
    相的樣子，當天還沒有換衣服，因為當時燈光是黃顏色的燈光，所以會顯示出帶
    黃色反光，而小偷所跑進去的草叢中間較茂盛，往兩邊延伸比較少，大概是長約
    五公尺、寬約八公尺這樣，去找人的時候，沒有人去搜索草叢，我們以為小偷已
    經穿越草叢或爬過圍牆，或是跑過防火巷出去，想說已經跑了，我回家後，只有
    鐵門拉開，裡面門的喇叭鎖地方被撬壞，家裡也被翻箱倒櫃，就如同警卷的照片
    情形等語（見本院九十三年十二月二十日審判筆錄第三三至四八頁）。由告訴人
    戊○○上開偵查及審理中之證述，可知告訴人戊○○是接獲電話通知才返家，但
    於途中撞上告訴人丁○○，於追緝小偷時，看見小偷跑進社區旁的草叢內，後來
    相隔半小時多之後，才在鐵路旁發現被告，大家都認為被告就是小偷，被告當時
    是身著米黃色的上衣，而其住處雖有遭到撬開木門、翻箱倒櫃，但並無財物的損
    失等情，可予認定。
  (三)證人甲○○於偵查中已證稱：我是西螺分局二崙分駐所巡佐退休，我家是三弄十
    九號，三弄、四弄、五弄出來都是到達如該圖左側的唯一巷口，我剛出巷口就看
    到機車從該圖草叢方向往巷口騎來，我就攔住被告，後來他把機車停在我所繪製
    的藍筆部分，因為民眾在第一次圍捕的時候，就說他穿白色的或淺色的外套，然
    後我攔住他時，他還立刻脫下他的外套而我也去摸他的引擎，所以我懷疑是他，
    我有問他從哪邊來，他說他在馬路邊小便，從草叢那邊騎過來，草叢旁那邊的馬
    路我有過去看，沒有小便的痕跡，他並沒有跟我說在草叢內小便，只是說要去草
    叢內找手錶，後來丁○○到場隨即指認出他，說就是這個人，沒有表示出懷疑或
    不確定的話語，一到場就說就是這一個，而第一次圍捕時，都沒有人進去草叢內
    找等語（見偵查卷第七一至七二頁）。其後於本院審理時則證稱：我是斗南鎮明
    昌里的巡守隊員，在九十三年十月二日晚上，我們在里長那邊烤肉，里長通知我
    們全部到發生竊案的現場，第一次去的時候天很黑，沒有看到小偷，第一次人都
    散了，我沒有走，我有先回家，之後再出來，我在那邊仔細看，看到一個人，我
    就把他喊住，我看到他，他說在馬路邊小便，但是我看地上沒有小便的痕跡，他
    又把外衣放在機車的車箱裡面，人家通報小偷是穿白的，當時視線不好，他看起
    來好像衣服是白的，但是是米白色，他又去草叢裡面找手錶並且向我說找到了，
    我覺得很奇怪，手錶為何會在那裡，我就請其他人過來，被偷那家的人說就是這
    個人，里長就打電話叫派出所的人來，當時被告說他從虎尾過來，如果虎尾過來
    到那邊的話引擎會是熱的，但是我摸了卻不怎麼熱，那天指認的人就是今天到庭
    的學生，但當時天不是很亮，路燈也不怎麼亮，是不是那個學生，我也不確定，
    但戊○○是我們隊裡面的人，戊○○說指認的人就是那個學生，我跑到巷口的時
    候，他騎機車要走，我就問他，說這麼晚了，他自己自動就下來了，他說他從虎
    尾來，我就摸他引擎，他講他住在斗南，我問他有沒有身分證，他就拿了一張殘
    障的證件，可是晚上暗暗的，我也不知道是不是殘障手冊，在我通知其他人來之
    前，我沒有辦法認定被告就是小偷，但是他穿白色的外套、去草叢裡面找東西，
    這兩點很可疑，當天第一眼看到被我攔下來的那個人，他人在機車上，但腳踩在
    地上，好像聽到我叫，他就下來，我問他說他從那裡來，他說從虎尾來，我才去
    摸機車的引擎，然後他才脫衣服，之後他才去找手錶，後來里長來了之後就交給
    里長了，人被送到派出所之後，我才走的等語（見本院九十三年十二月二十日審
    判筆錄第五九至七○頁）。由證人甲○○上開於偵查及本院審理中之證詞，可知
    被告就是證人甲○○所攔下之人，且證人甲○○當時經詢問被告後，未發現被告
    在路旁之小便，觸摸機車之引擎溫度亦與被告所述情形不符，被告又將身上所穿
    著的外套脫下，甚至進入草叢內找尋手錶，因而發覺被告之行跡非常可疑，才通
    知丁○○前來指認，而丁○○一到場即指認出被告就是小偷等情，可予認定。
  (四)又公訴檢察官當庭提出本件被告所穿著之外套，經與被告於警卷第十三頁所穿著
    之照片外套相比對，在左胸之標誌大致相符，衣領下端之鈕扣位置也相符，二者
    屬同一件外套，此為被告所不爭執，而依照片顯示該外套之顏色雖為白色，但經
    實際勘驗結果則為淺米黃色，亦經本院當庭勘驗無誤，並製有筆錄在卷可稽，足
    徵該照片之顏色已失真實，且公訴檢察官提出之被告外套與告訴人丁○○上述證
    述之情形大致相符，益證告訴人丁○○之證詞可採。
  (五)由上述證人丁○○、戊○○及甲○○之證詞，可知此三位證人所為之證述情節均
    互核相符，且與警卷內所附之丁○○診斷證明書、照片十二張（螺絲起子之照片
    除外），偵查卷內所附之警繪竊盜案現場圖三紙、現場照片二十四張，及公訴檢
    察官所提出之被告外套等事證相吻合，足以證明被告即為侵入被害人戊○○住處
    行竊之小偷無訛。
  (六)另告訴人丁○○於本院審理時，已指明其所受之右手肘裂傷之傷害係遭其叔叔之
    機車所撞傷，並非被告持螺絲起子之傷害行為所造成，故起訴事實認為被告持用
    螺絲起子揮向告訴人丁○○，致告訴人丁○○受有右手肘裂傷之傷害，此部分顯
    有誤認，應予敘明。
  (七)被告於內勤檢察官訊問時，曾辯稱：於九十三年十月二日晚間十一時許，我沒有
    在戊○○住處附近，當時我在虎尾街上，我晚上十點四十分至十一點左右打電話
    給我朋友留勇云云（見偵查卷第五頁）；於九十三年十一月四日本院訊問時，則
    辯稱：案發的時間，當時我在虎尾云云。惟依被告所使用之000000000
    0號行動電話通聯紀錄顯示，被告於九十三年十月二日晚間十點零一分曾撥打0
    000000000號行動電話予友人留勇，另於同日晚間十一時十九分許曾撥
    打0000000000號行動電話予其兒子謝益銘，此二通電話被告之通話地
    點均在雲林縣斗南鎮○○街二○號基地台附近，並非在雲林縣虎尾鎮境內，足見
    被告上開所辯與客觀證據並不相符。至於被告於本院九十四年一月三日訊問時，
    對於檢察官詢問：「為何被抓之後，你在檢察官那邊說你十點四十到十一點中間
    ，有打電話給留勇？請求提示九十三年十月三日檢察官偵訊筆錄第一頁最後一行
    ？」答以：我記得我有打一通給我兒子，不是打電話給留勇等語，則應係事後卸
    責之詞，不足採信。
  (八)又證人即被告父親己○○於警訊中已證稱：庚○○只能做粗活，較細膩的工作無
    法做，但能手握螺絲起子；ＹＫＯ－五五三號機車的鑰匙我都放在我住宅客廳辦
    公桌左邊第一抽屜內，要使用時自行取得，我家只有我與庚○○二個人會騎乘該
    部車，於九十三年十月二日晚上二十一時三十分許，我還有看到我的機車在家中
    等語（見警卷第九頁、偵查卷第三八、三九頁），足見被告是於九十三年十月二
    日晚間九時三十分後才騎乘車號ＹＫＯ－五五三號機車外出，且被告之手確能握
    住螺絲起子等情。另本件被告所騎乘之ＹＫＯ－五五三號機車為舊式打檔車，有
    該機車照片在卷可參，而證人丙○○於本院審理時亦具結證稱：我因為派出所員
    警的要求，騎被告的機車到派出所，該機車不太好騎，是打檔車，車頭轉方向的
    手把很緊，不容易控制方向等語（見本院九十三年十二月二十日審判筆錄第五四
    至五五頁），則被告既可以手握該打檔機車，安全騎乘長遠距離，顯見被告可以
    輕易妥適地控制該機車車頭之方向，亦可證明被告對於握緊螺絲起子揮向告訴人
    丁○○之身體，並非不可能，是被告辯稱因其手曾受傷，無法握緊螺絲起子侵人
    他人住宅行竊，亦無法持以傷害告訴人云云，並不可採。
  (九)本件經內勤檢察官指示偵查員前往告訴人戊○○住處之竊盜現場採取指紋，雖未
    能採得與被告相符之指紋，惟現場採得之指紋除有二枚指紋較清楚，可供比對外
    ，其餘六枚指紋均因紋線不清或特徵點不足，無法比對，此有內政部警政署刑事
    警察局九十三年十二月三日刑紋字第○九三○二二一八○一號鑑驗書在卷可稽，
    足見現場遺留之清晰指紋甚少，但指紋必須行為人未穿著手套，且在物品之平面
    上以手指觸摸按捺，才可能清楚留下，是以尚無法以本件竊盜現場未採得被告之
    任何指紋，即為有利於被告之認定。本件指定辯護人為被告所為之上開辯稱，亦
    非可採，應予敘明。
  (十)綜上各點所述，本件被告持一字型之螺絲起子於夜間侵入告訴人戊○○住處竊取
    財物未得手後，欲離開之際，適遇告訴人丁○○之阻擋，而出手劃傷告訴人丁○○之身體後逃逸，經過半個多小時後，才為甲○○在臺糖鐵路旁發現等情，可予
    認定。本件事證已臻明確，被告準加重強盜之犯行，堪予認定，應依法論科。
三、按刑法第三百二十一條第一項第三款之攜帶兇器竊盜罪，所謂兇器之種類並無限
    制，凡客觀上足對人之生命、身體、安全構成威脅，具有危險性之兇器均屬之，
    且只須行為人於行竊時攜持此種具有危險性之兇器為已足，並不以該兇器為行為
    人所有且事先準備攜往為必要，亦不以攜帶之初有行兇之意圖為必要（最高法院
    六十二年臺上字第二四八九號判例意旨亦可資參照）。本件被告行竊時所持用工
    具為一字型之螺絲起子，已據告訴人丁○○於本院審理時指訴明確，而參酌告訴
人丁○○遭被告所持用之螺絲起子劃傷胸腹部位置，告訴人戊○○之住宅內木門
    亦遭撬開，各有該照片可佐（見警卷第十六頁及第十四頁），自屬客觀上足對人
    之生命、身體產生威脅而具有危險性之兇器無誤。次按刑法準強盜罪，係以竊盜
    或搶奪為前提，在脫免逮捕之情形，其竊盜或搶奪既遂者，即以強盜既遂論，如
    竊盜或搶奪為未遂，即以強盜未遂論（最高法院六十八年臺上字第二七七二號判
    例參照），本件被告持兇器、於夜間侵入告訴人戊○○之住宅內行竊，未竊得財
    物後，欲離去之際，適為告訴人丁○○發現，為圖脫免逮捕，而當場對告訴人丁○○施以強暴，致告訴人丁○○受傷，核被告所為，係犯刑法第三百二十九條、
    第三百三十條第二項之準加重強盜未遂罪及同法第二百七十七條第一項之傷害罪
    。被告以一行為而觸犯上開二罪名，為想像競合犯，應依刑法第五十五條規定從
    一重之加重準強盜未遂罪處斷。被告有事實一所載之犯罪前科及執行徒刑等情，
    有卷附臺灣高等法院被告全國前案紀錄表在卷可按，其受有期徒刑之執行完畢後
    ，五年以內再犯本案有期徒刑以上之罪，為累犯，應依刑法第四十七條之規定加
    重其刑。又被告所犯加重準強盜罪之犯行尚屬未遂，應依刑法第二十六條前段之
    規定，減輕其刑，並依法先加後減之。爰審酌被告曾有多次竊盜、妨害公務、麻
    醉藥品管理條例、槍砲彈藥刀械管制條例、肅清煙毒條例、賭博、毒品危害防制
    條例等多項犯罪前科，有上開臺灣高等法院被告全國前案紀錄表在卷可按，素行
    不佳，而甫執行徒刑完畢，出監不久，即又攜帶兇器、侵入他人住宅，竊取他人
    財物，並再犯本件加重準強盜未遂罪及傷害罪，告訴人丁○○亦因此受有傷害，
    危害社會治安不輕，但念被告並未竊得任何財物，且其右手曾受過傷，腳部亦罹
    有蜂窩性組織炎，並非身強體健，及其犯後自警訊、偵查及本院審理過程均矢口
    否認犯行，毫無悔意等一切情狀，量處如主文所示之刑，以資懲儆。
四、至於扣案之螺絲起子二支，為被告父親所有，已經被告供明在卷，且無證據證明
    即為被告用供行竊傷人之工具，又非違禁物，與沒收之要件不符，爰不另為沒收
    之諭知，併予敘明。
據上論斷，應依刑事訴訟法第二百九十九條第一項前段，刑法第二百七十七條第一項
前段、第三百二十一條第一項第一款、第三款、第三百三十條第二項、第一項、第三
百二十九條、第五十五條、第二十六條前段、第四十七條，罰金罰鍰提高標準條例第
一條前段，判決如主文。
本案經檢察官乙○○到庭執行職務。
中      華      民      國      九十四      年      一    月    十七    日
                                    臺灣雲林地方法院刑事第三庭
                                        審判長法  官  劉  國  賓
                                              法  官  蘇  錦  秀
                                              法  官  廖  國  勝
右正本證明與原本無異。
如不服本判決，應於判決送達後十日內，向本院提出上訴狀。（須附繕本）
                                              書記官  林  汎  柏
中      華      民      國      九十四      年      一    月    十七    日
【附錄本案論罪科刑法條全文】
刑法第二百七十七條：
傷害人之身體或健康者，處三年以下有期徒刑、拘役或一千元以下罰金。
犯前項之罪因而致人於死者，處無期徒刑或七年以上有期徒刑；致重傷者，處三年以
上十年以下有期徒刑。
刑法第三百二十一條：
犯竊盜罪而有左列情形之一者，處六月以上五年以下有期徒刑：
一  於夜間侵入住宅或有人居住之建築物、船艦，或隱匿其內而犯之者。
二  毀越門扇、牆垣或其他安全設備而犯之者。
三  攜帶兇器而犯之者。
四  結夥三人以上而犯之者。
五  乘火災、水災或其他災害之際而犯之者。
六  在車站或埠頭而犯之者。
前項之未遂罰之。
刑法第三百二十九條：
竊盜或搶奪，因防護贓物、脫免逮捕或湮滅罪證，而當場施以強暴脅迫者，以強盜論
。
刑法第三百三十條：
犯強盜罪而有第三百二十一條第一項各款情形之一者，處五年以上十二年以下有期徒
刑。
前項之未遂犯罰之。
